臺灣桃園地方法院刑事判決　　　　　　　94年度重訴字第29號
公　訴　人　臺灣桃園地方法院檢察署檢察官
被　　　告　戊○○
選任辯護人　李晉安律師
被　　　告　癸○○
　　　　　　　　 　　　2樓.
選任辯護人　金學坪律師
被　　　告　乙○○
　　　　　　　　　　　（
指定辯護人　本院公設辯護人辛○○
上列被告等因違反毒品危害防制條例等案件，經檢察官提起公訴
（九十四年度偵字第一七七五號、第四五二五號、第六一一０號
、第八二０八號、第八二０九號、第八二一０號），本院判決如
下︰
    主  文
戊○○、癸○○、乙○○共同運輸第一級毒品，戊○○累犯，均
各處無期徒刑，褫奪公權終身。扣案如附表所列之第一級毒品海
洛因（驗餘淨重合計伍捌壹點捌公克），沒收銷燬之；扣案之
毒品外包裝（保險套）貳拾柒只（合計重肆捌點捌貳公克）、潤
滑液壹條，均沒收。
    事  實
一、戊○○曾因犯妨害風化案件，經本院桃園簡易庭於民國九十
    二年一月二十四日以九十二年度桃簡字第一八七號簡易判決
    判處有期徒刑二月，嗣經本院於同年五月六日以九十二年度
    簡上字第一二八號判決駁回上訴確定在案，於同年九月三十
    日易科罰金執行完畢。
二、戊○○（綽號「小傑」）、癸○○（綽號「小刀」）、乙○○（綽號「小琥」）與庚○○（綽號「阿生」）均明知海洛
    因屬毒品危害防制條例所規定之第一級毒品，不得運輸、持
    有，亦屬懲治走私條例所規定未經許可不得私運來臺之管制
    進出口物品，因貪圖不法暴利，遂計劃由戊○○、庚○○、
    乙○○至泰國購買海洛因後，以保險套包裹、分裝成橢圓狀
    （以下稱橢圓狀海洛因），再由戊○○、乙○○分別尋覓自
    泰國私運海洛因入境臺灣之成員，由該成員以將橢圓狀海洛
    因自肛門塞入下腸道內之方式私運入境，由癸○○負責接應
    。計劃決定後，適壬○○於九十三年十月、十一月間某日，
    因協助戊○○之女友搬家而認識戊○○，戊○○與壬○○聊
    天過程中得悉其經濟狀況不佳，即以私運六顆橢圓狀海洛因
    可獲得新台幣（下同）十萬元之代價聳恿壬○○自泰國私運
    海洛因入境，壬○○因貪圖私利，遂予允諾。另乙○○告知
    丁○○可藉由自泰國私運海洛因至臺灣以賺取報酬，言明入
    境後將海洛因交付予癸○○，每私運橢圓狀海洛因六顆可獲
    得十萬元，每增、減挾帶一顆則增、減二萬元之酬勞，丁○○因財務狀況不佳，急需用錢，遂應允之，並再邀友人己○
    、子○○參與，丁○○並將其與己○、子○○之證件、照片
    等資料交付予癸○○，由癸○○辦理其三人之出國手續。覓
    妥自泰國私運海洛因入境臺灣之成員後，乙○○、戊○○、
    庚○○即分別於九十三年十二月二日、十二月五日及十二月
    八日搭機前往泰國。其三人在泰國會合後，因戊○○須於九
    十三年十二月十三日至本院出庭做證，遂囑乙○○、庚○○
    至泰國清邁購買海洛因後，於同年十二月十一日先行搭機返
    回臺灣。庚○○將戊○○所交付用以購買海洛因之美金數千
    元兌換成泰銖，與乙○○至泰國清邁，共同支付泰銖四十五
    萬元予一名真實姓名、年籍不詳，綽號「小沈」之緬甸籍成
    年男子後，即返回泰國曼谷等候。約二日後，真實姓名、年
    籍不詳之泰國籍男子、女子各一人即至乙○○、庚○○住宿
    之飯店交付數量不詳之海洛因，乙○○、庚○○再以保險套
    將海洛因包裹、分裝成橢圓狀後，即在泰國曼谷等候。癸○○於九十三年十二月十四日，在臺北縣樹林市之家樂福量販
    店附近將出國行程表等資料交付予丁○○、己○，並囑丁○○與己○、子○○抵達泰國後先隨旅行團活動，乙○○於渠
    等返臺前一天會至旅館與渠等碰面並交付海洛因，俟渠等返
    臺後，即至桃園南崁交流道附近之「阿囉哈客運站」交付海
    洛因予伊。戊○○於九十三年十二月十五日十四時許撥打電
    話予庚○○，告知其壬○○之行動電話門號及在泰國所住宿
    之飯店名稱，囑庚○○將海洛因交予壬○○私運回臺。壬○○、丁○○、己○、子○○於九十三年十二月十五日分別搭
    乘中華航空ＣＩ六九三班次、ＣＩ０六五班次班機前往泰國
    ，先隨旅行團在泰國遊玩，俟返臺前一天即九十三年十二月
    十九日之晚間，乙○○、庚○○即以報紙包裹該橢圓狀海洛
    因（顆數不詳），帶往壬○○、丁○○、己○、子○○下塌
    之旅館，先至壬○○住宿之房間，由庚○○交付其中八顆橢
    圓狀海洛因及潤滑液一條予壬○○，再一同至丁○○、己○
    、子○○住宿之房間，由乙○○交付八顆橢圓狀海洛因予丁○○、五顆予己○、六顆予子○○，乙○○並指導丁○○、
    己○、子○○如何將該橢圓狀海洛因自肛門塞入下腸道內，
    壬○○、丁○○、己○、子○○隨即將分得之橢圓狀海洛因
    自肛門塞入下腸道內。嗣壬○○、丁○○、己○、子○○於
    九十三年十二月二十日晚間自泰國曼谷分別搭乘中華航空Ｃ
    Ｉ六九四班次、ＣＩ六九六班次班機抵達桃園中正國際機場
    ，而將上開管制進出口之第一級毒品海洛因私運入境，旋經
    臺北縣政府警察局、內政部警政署刑事警察局、航空警察局
    人員持臺灣桃園地方法院檢察署檢察官簽發之鑑定許可書，
    分別帶同丁○○、己○、子○○、壬○○至臺北縣板橋市亞
    東醫院、敏盛綜合醫院大園分院拍攝Ｘ光片，發覺其四人之
    下腸道內藏有異物，壬○○、丁○○、己○、子○○因見事
    跡敗露，遂將下腸道內之橢圓狀海洛因排出，而為警查獲（
    壬○○、丁○○、己○、子○○所犯運輸第一級毒品犯行，
    業經本院分別於九十四年五月四日、同年六月二十二日、同
    年七月十二日、同年四月十四日，以九十四年度訴字第三八
    ０號、九十四年度重訴字第二五號、九十四年度訴字第四三
    六號、九十四年度訴字第四三二號判決在案），並扣得如附
    表所列之第一級毒品海洛因（驗餘淨重合計五八一．三八公
    克），警員依壬○○、丁○○、己○、子○○之供述，而循
    線查獲戊○○、癸○○、乙○○與庚○○（業經本院於九十
    四年六月二十二日以九十四年度重訴字第二五號判決在案）
    。嗣壬○○於本院九十四年度訴字第三八０號案件審理中供
    稱其所攜帶之潤滑液一條為庚○○所交付、供其潤滑以便將
    橢圓狀海洛因自肛門塞入下腸道內所用之物，而經本院當庭
    扣押該條潤滑液。
三、案經臺北縣政府警察局報告臺灣桃園地方法院檢察署檢察官
    偵查起訴。
    理  由
一、訊據被告戊○○、癸○○、乙○○均矢口否認有前開犯行，
    被告戊○○略以：伊於九十三年十二月間曾去泰國購買藝品
    ，在泰國市區遇然碰到乙○○與庚○○，還有與他們一起吃
    飯，後來就各走各的；至於壬○○，因他曾幫伊女友搬過家
    ，所以伊認識他，但伊在泰國時不曾見過壬○○。伊也沒有
    叫庚○○、壬○○等人從泰國帶毒品回臺灣云云置辯；被告
    癸○○略以：伊根本不認識丁○○、己○及子○○，也沒有
    叫他們帶過毒品云云置辯；被告乙○○則略以：伊於九十三
    年十二月間到泰國是要買賣中古手機，伊在泰國曾碰見庚○○，庚○○要到一家旅館去，但他對泰國不熟，所以伊就帶
    他到那家旅館去，然後伊就離開了，伊根本不認識己○及子
    ○○，也沒有在泰國將海洛因拿給丁○○、己○及子○○云
    云置辯。惟查：
（一）共犯丁○○、己○、子○○、壬○○於九十三年十二月二
      十日自泰國曼谷搭機入境臺灣時，經警持檢察官核發之鑑
      定許可書，分別帶同丁○○、己○、子○○、壬○○至臺
      北縣板橋市亞東醫院、敏盛綜合醫院大園分院拍攝Ｘ光片
      ，發覺其四人之下腸道內藏有異物，經丁○○、己○、子
      ○○、壬○○將下腸道內之物體排出，為警扣得如附表所
      列以保險套包裝之白色粉末共二十七顆，該白色粉末經送
      鑑驗結果，均含有第一級第六項毒品海洛因成分等情，此
      經證人丁○○、己○、子○○、壬○○分別於偵查及本院
      審理時證述在卷，並有蒐證照片、法務部調查局鑑定通知
      書、入出境查詢紀錄、臺北關稅局扣押貨物、運輸工具收
      據及搜索筆錄、臺北縣政府警察局刑警隊毒品初步鑑驗報
      告單在卷可參，堪認共犯丁○○、己○、子○○、壬○○
      確有運輸如附表所列第一級毒品海洛因入境臺灣之犯行，
      殆無疑問。
（二）共犯壬○○因曾幫被告戊○○之女友搬家，因而結識戊○○，經戊○○聳恿其代為自泰國私運海洛因入境臺灣，壬○○因經濟狀況不佳，遂允諾之，並於九十三年十二月十
      五日搭機前往泰國。同年十二月十九日晚間，共犯庚○○
      至壬○○住宿之泰國曼谷某飯店房間內，交付以保險套包
      裝之橢圓狀海洛因八顆等情，此經證人壬○○於偵查中證
      述綦詳；而共犯庚○○於九十三年十二月八日搭機前往泰
      國，因戊○○須於同年十二月十三日至本院出庭做證，故
      囑其與被告乙○○至泰國清邁購買海洛因，嗣庚○○、乙○○取得海洛因後，即將之以保險套分裝，戊○○並以電
      話與庚○○聯繫，告知其有關壬○○之行動電話門號與住
      宿之旅館名稱，並囑庚○○將海洛因交予壬○○私運回臺
      ，庚○○即與乙○○於同年十二月十九日一同前往壬○○
      、丁○○、己○、子○○住宿之旅館，由庚○○交付橢圓
      狀海洛因八顆予壬○○等情，亦經證人庚○○於偵查及本
      院審理時證述綦詳，並有監聽譯文一份在卷可按。被告戊○○坦承該監聽譯文所載內容係伊與證人庚○○之對話，
      惟另辯稱：伊在電話中是請庚○○從泰國幫伊帶藝品回來
      ，而非叫他運毒云云，然觀諸被告戊○○與證人庚○○於
      九十三年十二月十五日十四時十六分許之通話內容（節錄
      如下）：戊○○：你拿筆抄一下，PRINCETON PARK，他第
      一天跟最後一天會住這家飯店，他大概到了，因為他是早
      上的飛機，我找一下他的電話，0000000000。庚○○：「
      小龍」的嗎？戊○○：對，然後他是自己住一間房間，你
      看是要把他帶出來，還是要帶去那邊裝；於九十三年十二
      月十七日十九時十五分許之對話內容（節錄如下）：戊○○：你做工的時候，順便將我上次那些粉粉的，一起放進
      去。庚○○：我知道，我會一起交給小琥，他說要晚上一
      起做工．．．．戊○○：我們的貨接到後，你把它壓一壓
      ，看硬不硬，不要像上次一樣粉粉的。庚○○：也是有這
      樣耶。戊○○：有一些會，大概會有三至四粒。庚○○：
      可能不只三至四粒。戊○○：沒關係，你拿去給阿文，你
      做工把它做起來，十九號的那隻狗，他有八粒，你那八顆
      把他選大顆一點。此與被告戊○○辯稱係委託證人庚○○
      自泰國攜帶藝品回臺灣云云，有所不符，與證人庚○○證
      述情節及本件扣案之海洛因係以保險套包裹、分裝成二十
      七顆橢圓狀、共犯壬○○私運回臺之橢圓狀海洛因數量為
      八顆等節，則互核一致，足見被告戊○○前開所辯無非卸
      責之詞，不足採信。被告戊○○之辯護人雖認證人壬○○
      於九十三年十二月二十一日偵查中證稱：是庚○○與伊接
      洽，叫伊去泰國帶毒品回臺灣等語，後於九十四年二月四
      日偵查中則證稱：是戊○○叫伊去泰國帶毒品回臺灣等語
      ；證人庚○○於警詢中陳稱：戊○○交給伊美金五千四百
      元，叫伊去清邁購買海洛因等語，於偵查中則證稱：戊○○拿美金四千多元給伊，用來購買海洛因等語，主張證人
      壬○○、庚○○先後證述情節不一，故聲請對證人壬○○
      、庚○○為測謊鑑定。惟證人壬○○於九十四年二月四日
      偵訊時業已證稱：之前之所以未提到戊○○，是因他有交
      待伊，若被捉到不能講出他等語，而證人庚○○前開證述
      情節不惟與證人壬○○之證詞相符，且與前述之監聽譯文
      內容互核一致，足認其二人之證詞應屬信而有徵，堪以採
      信，縱證人庚○○前後所陳述關於戊○○所交付之美金數
      額前後不一，亦無損其證詞之可信度。辯護人聲請對證人
      壬○○、庚○○為測謊鑑定，本院認並無必要。
（三）共犯丁○○於出國前將其證件、照片交付予被告癸○○辦
      理出國手續，癸○○嗣於九十三年十二月十四日在臺北縣
      樹林市之家樂福量販店附近，將出國行程表等資料交付予
      丁○○、己○，並囑丁○○與己○、子○○抵達泰國後先
      隨旅行團活動，乙○○於渠等返臺前一天會至旅館與渠等
      碰面並交付海洛因，俟渠等返臺後，即至桃園南崁交流道
      附近之「阿囉哈客運站」交付海洛因予伊等情，此經證人
      丁○○、己○分別於偵查及本院審理時證述明確，且渠等
      就被告癸○○於臺北縣樹林市之家樂福量販店附近交付出
      國行程表等資料乙節之證述情節互核一致。被告癸○○雖
      辯稱：伊不認識丁○○、己○、子○○，也從未幫他們辦
      過出國手續云云，惟經本院函詢結果，丁○○、己○、子
      ○○於九十三年十二月十五日出國前往泰國之手續係由一
      名「卓小姐」於九十三年十二月三日委託欣祐弘旅行社有
      限公司（以下簡稱欣祐弘旅行社，設臺北市○○○路○段
      一六九之六號一樓）辦理，欣祐弘旅行社再委託甲○○○○代為送件，有欣祐弘旅行社之報告書及各項費用簽認單
      各一份在卷可佐，本院依該各項費用簽認單上所載「卓小
      姐」所留之行動電話門號0000000000號查詢結
      果，該門號自九十二年九月四日迄今之使用人為丙○○，
      而丙○○即係被告癸○○之配偶，此有行動電話門號查詢
      資料、個人基本資料查詢結果各一份在卷可佐。被告癸○○就此雖改稱：乙○○有一次拿一個牛皮紙袋給伊，並給
      伊三萬元，說袋子裡有三、四個人的資料，要去辦出國手
      續，但他要出國，沒有空，請伊幫忙辦，伊就與伊太太丙○○拿去臺北市○○○路或長安西路一家旅行社辦，扣掉
      團費剩下的錢伊就等乙○○回國後還給他云云，此與證人
      乙○○證稱：丁○○曾拿一個牛皮紙袋給伊，說他和幾個
      朋友要出國，請伊幫忙辦出國手續，因伊要出國，沒有空
      ，所以就把該牛皮紙袋轉交予癸○○，請他幫忙代辦手續
      ，伊拿該牛皮紙袋給癸○○時，有告訴他資料是丁○○的
      ，但沒有一併將丁○○他們的出國費用拿給癸○○，是後
      來伊回國後，癸○○說有代墊了幾千元的訂金，伊就先還
      給癸○○，但後來丁○○並沒有給伊錢，至於團費的尾款
      有無支付、由何人支付，伊都不知道云云，已有不符，且
      依欣祐弘旅行社前揭之報告書所載，證人丁○○、己○、
      子○○於九十三年十二月十五日赴泰之全部團費共計三萬
      七千五百元，係於同年十二月十日即以現金全數付清，被
      告癸○○與證人丁○○、己○、子○○既素不相識，本件
      又係乙○○委託被告癸○○代辦渠等三人之出國手續，衡
      情被告癸○○自會向乙○○索討渠等三人之全數出國費用
      ，焉有俟乙○○回國後，被告癸○○卻僅向乙○○索討數
      千元訂金之理，足認證人乙○○前開證述情節，無非迴護
      被告癸○○之詞，洵不足採。證人丁○○、己○前開證述
      情節，應堪以採信。
（四）共犯丁○○應被告乙○○之邀，自泰國私運海洛因入境臺
      灣，被告乙○○與共犯庚○○一同前往泰國清邁購買海洛
      因，以保險套分裝後，再以報紙包裹，一同帶至共犯丁○○、己○、子○○住宿之旅館，由被告乙○○親手交付如
      附表編號一至三所列之橢圓狀海洛因予共犯丁○○、己○
      、子○○等情，此經證人丁○○、己○、子○○、庚○○
      分別於偵查及本院審理時證述綦詳，且渠等證述情節相互
      吻合，證人丁○○、己○、子○○、庚○○與被告乙○○
      並無仇怨，且丁○○、己○、子○○於九十三年十二月二
      十日入境後，隨即遭警查獲並移送偵辦，而遭羈押迄今，
      應無勾串以誣陷被告乙○○之可能，故渠等之證詞應堪以
      採信。
（五）綜上所述，本件事證明確，被告戊○○、癸○○、乙○○
      之犯行堪以認定，應予依法論科。
二、海洛因係毒品危害防制條例第二條第二項第一款規定之第一
    級毒品，且係行政院依懲治走私條例公告之「管制物品項目
    及其數額」甲項第四款所列之管制進出口物品。被告戊○○
    、癸○○、乙○○共謀自泰國私運管制進口之第一級毒品海
    洛因進入臺灣，核渠等所為，均係犯毒品危害防制條例第四
    條第一項之運輸第一級毒品罪及懲治走私條例第二條第一項
    之私運管制物品進口罪。渠等持有海洛因之低度行為，為運
    輸之高度行為所吸收，不另論罪。按共同正犯之意思聯絡，
    原不以數人間直接發生者為限，即有間接之聯絡者，亦包括
    在內。如甲分別邀約乙、丙犯罪，雖乙、丙間彼此並無直接
    之聯絡，亦無礙於其為共同正犯之成立，此有最高法院七十
    七年臺上字第二一三五號判例意旨可資參照。本件係由被告
    戊○○、癸○○、乙○○與共犯庚○○先行達成自泰國私運
    海洛因入境臺灣之協議，再由被告戊○○、乙○○分別邀共
    犯壬○○、丁○○參與，丁○○再邀己○、子○○加入，業
    如前述，顯見被告戊○○、癸○○、乙○○與共犯庚○○、
    丁○○、己○、子○○、壬○○就本件私運毒品入境之犯行
    ，分別有直接與間接之犯意聯絡及行為分擔，揆諸前揭最高
    法院判例意旨，自應論以共同正犯。被告等一行為同時觸犯
    上述二罪名，為想像競合犯，應從一重之運輸第一級毒品罪
    處斷。被告戊○○有如事實欄一所載之犯罪科刑與執行情形
    ，有臺灣高等法院被告前案紀錄表在卷可按，其受有期徒刑
    之執行完畢，五年內再犯本件有期徒刑以上之罪，為累犯，
    因運輸第一級毒品罪法定本刑為死刑、無期徒刑部分，依法
    不得加重，應僅就得併科之罰金刑部分加重其刑。茲審酌被
    告等不思毒品對他人身體健康及社會治安危害至深且鉅，竟
    共謀運輸海洛因入境，所輸入之海洛因淨重高達五八一．三
    八公克，純度極高，若未被查獲而流入市面，所生毒害非輕
    ，且依證人庚○○、丁○○等人之證詞，可知被告三人乃係
    本件運輸毒品犯行之首謀，惡性非輕，且渠等犯後猶飾詞卸
    責，足見並無悔意等一切情狀，爰均予判處無期徒刑，併依
    刑法第三十七條第一項規定宣告褫奪公權終身。扣案之海洛
    因（驗餘淨重合計五八一．三八公克），為被告三人與共犯
    庚○○、壬○○、丁○○、己○、子○○共謀私運入境之第
    一級毒品，不問屬於犯人與否，應依毒品危害防制條例第十
    八條第一項前段規定諭知沒收銷燬。扣案之毒品外包裝（保
    險套）二十七只（重四八．八二公克）係用於包裹扣案之海
    洛因，防其裸露，並便於攜帶，且經鑑定機關就之與本件扣
    案之海洛因分別鑑析其重量，有前揭法務部調查局鑑定通知
    書在卷可憑，足證與扣案之海洛因並無不可析離之關係；扣
    案之潤滑劑一條，係共犯庚○○所提供，與該二十七只保險
    套均係供犯本件運輸第一級毒品罪所用之物，本於共同正犯
    責任共同之原則，應均依同條例第十九條第一項規定宣告沒
    收。
三、公訴意旨另略以：被告戊○○、癸○○、乙○○與丁○○、
    庚○○、黃榮川（另案由檢察官偵辦）基於共同犯意聯絡，
    於九十三年十一月五日前某日，由被告戊○○商定庚○○、
    黃榮川各以十二萬元之代價，被告乙○○商定丁○○以八萬
    元之代價，赴泰國攜帶毒品，共犯丁○○、庚○○、黃榮川
    三人隨即於同年十一月五日，分別接受被告戊○○、乙○○
    出資安排至泰國旅遊，並在泰國某旅館，分別收取被告乙○○交付以保險套包裝之橢圓狀海洛因數顆，將之塞置肛門內
    ，於同年十一月十日自泰國曼谷搭乘中華航空ＣＩ─六九六
    班次班機攜帶入境後，丁○○由癸○○接機帶至臺北縣某汽
    車旅館，將橢圓狀海洛因排出交予癸○○，庚○○、黃榮川
    則由戊○○接機帶至桃園縣某汽車旅館，將橢圓狀海洛因排
    出交予戊○○。因認被告三人此部分亦涉有運輸第一級毒品
    罪嫌云云。按犯罪事實應依證據認定之，無證據不得認定犯
    罪事實，刑事訴訟法第一百五十四條第二項定有明文；事實
    之認定，應憑證據，如未能發現相當證據，或證據不足以證
    明，自不能以推測或擬制之方法，以為裁判基礎（最高法院
    四十年臺上字第八六號判例意旨參照）。本件證人丁○○、
    庚○○固一致證稱曾受被告戊○○、乙○○之邀，將以保險
    套包裹成橢圓狀之物品自肛門塞入下腸道內，於九十三年十
    一月十日搭機返臺而攜帶入境，並分別交付予被告戊○○與
    癸○○，然渠等於九十三年十一月十日攜帶入境之物品於甫
    入境後隨即排出交付予被告戊○○、癸○○，並未經查獲，
    故無從鑑定該物品之性質，雖依證人丁○○、庚○○所證述
    攜帶入境之方式，可認該物品應係違禁物品無疑，然是否確
    係第一級毒品海洛因，則乏積極證據足資佐證，被告三人此
    部分被訴運輸第一級毒品之犯罪事實尚屬不能證明，本應諭
    知無罪，然公訴意旨係認此部分與前開起訴並經本院論罪科
    刑部分有連續犯之裁判上一罪關係，基於審判不可分原則，
    爰不另為無罪之諭知，附予敘明。
據上論斷，應依刑事訴訟法第二百九十九條第一項前段，毒品危
害防制條例第四條第一項、第十八條第一項前段、第十九條第一
項，懲治走私條例第二條第一項、第十一條，刑法第十一條前段
、第二十八條、第五十五條、第四十七條、第三十七條第一項，
判決如主文。
本案經檢察官古慧珍到庭執行職務。
中　　華　　民　　國　　94　　年　　9 　　月　　 2　　日
                  刑事第十庭  審判長法　官　  江德民
                                    法  官    柯姿佐
                                    法  官    蔡和憲
上正本證明與原本無異。
如不服本判決書，應於送達後十日內，向本院提出上訴狀。
                                    書記官    常毓生
中　　華　　民　　國　　94　　年　　9 　　月　　 2　　日
毒品危害防制條例第4條第1項：
製造、運輸、販賣第一級毒品者，處死刑或無期徒刑；處無期徒
刑者，得併科新臺幣1 千萬元以下罰金。
毒品危害防制條例第18條第1項前段：
查獲之第一、二級毒品及專供製造或施用第一、二級毒品之器具
，不問屬於犯人與否，均沒收銷燬之。
懲治走私條例第2條第1項：
私運管制物品進口、出口逾公告數額者，處7 年以下有期徒刑，
得併科新臺幣3 百萬元以下罰金。
懲治走私條例第11條：
走私行為之處罰，海關緝私條例及本條例無規定者，適用刑法或
其他有關法律。
~F0
~T40
附表：
┌──┬─────┬─────────┬────────┬──────────┐
│編號│姓      名│塞入肛門海洛因之顆│包裝袋之數量級重│查獲時間、地點及海洛│
│    │          │粒及數量          │量              │因排出地點          │
├──┼─────┼─────────┼────────┼──────────┤
│一  │己○      │五顆，合計淨重一一│五只（保險套），│(1)九三年十二月二十日│
│    │          │０．七八公克，純度│合計八．一五公克│  二十三時四十分許在│
│    │          │八二．四八% ，純質│。              │  桃園中正國際機場第│
│    │          │淨重九一．三七公克│                │  二航廈            │
│    │          │。                │                │(2)臺北縣板橋市亞東醫│
│    │          │                  │                │  院                │
├──┼─────┼─────────┼────────┼──────────┤
│二  │丁○○    │八顆，合計淨重一七│八只（保險套），│同上。              │
│    │          │二．四五公克，純度│合計十四．五四公│                    │
│    │          │八二．一三% ，純質│克。            │                    │
│    │          │淨重一四一．六三公│                │                    │
│    │          │克。              │                │                    │
├──┼─────┼─────────┼────────┼──────────┤
│三  │子○○    │六顆，合計淨重一一│六只（保險套），│同上。              │
│    │          │四．六五公克，純度│合計十．一二公克│                    │
│    │          │八二．五四% ，純質│。              │                    │
│    │          │淨重九四．六三公克│                │                    │
│    │          │。                │                │                    │
├──┼─────┼─────────┼────────┼──────────┤
│四  │壬○○    │八顆，計淨重一八三│八只（保險套），│(1)九十三年十二月二十│
│    │          │．五公克，純度八二│合計一六．０一公│  日二十時許在桃園中│
│    │          │．一六% ，純質淨重│克。            │  正國際機場第二航廈│
│    │          │一五０．七六公克。│                │(2)敏盛綜合醫院大園分│
│    │          │                  │                │  院                │
└──┴─────┴─────────┴────────┴──────────┘
